

HABILIDADES TECNOLÓGICAS

HTML5 · CSS3 · SASS · JAVASCRIPT · REACT JS · NODE JS · EXPRESS JS · SQL · MONGO DB · GIT · GITHUB · AGILE Y SCRUM

OTRAS HABILIDADES

TRABAJO EN EQUIPO · EMPATÍA ·
PERSEVERANCIA · PACIENCIA ·
ORGANIZACIÓN

IDIOMAS

INGLÉS	Advanced	••••
CASTELLANO	Native	•••••
CATALÁN	Native	•••••

IRENE TALAVERO PALOMINO

Junior Web Developer

@ italavero@hotmail.com

RESUMEN

Proveniente del sector farmacéutico, he tenido la oportunidad de adquirir sólidos conocimientos a través de mi bootcamp en la escuela Adalab, donde me he especializado en tecnologías web como HTML, CSS, JavaScript, REACT...

He trabajado en proyectos prácticos para crear sitios web interactivos y amigables. Además, he colaborado en diferentes equipos, lo que ha enriquecido mi capacidad para comunicarme eficazmente y trabajar en entornos colaborativos.

Un aspecto que me enorgullece es haber sido parte de una iniciativa que fomenta la diversidad y la inclusión en el campo de la tecnología.

EDUCACIÓN

FULL STACK DEVELOPER BOOTCAMP ADALAB

2023

FP GRADO MEDIO EN FARMACIA Y PARAFARMACIA

2014 - 2017

EXPERIENCIA LABORAL

FARMACIA 11/2022 - 04/2023

Farmacia Plaça Nadal

Barcelona

Atención al cliente | Recepción de pedidos | Gestión de almacén y reposición | Toma de tensión | Gestión de RRSS

FARMACIA 06/2017 - 10/2023

Farmacia Plaça de la Vila

Sant Feliu de Llobregat

Atención al cliente | Recepción de pedidos | Gestión de almacén y reposición | Toma de tensión